臺灣基隆地方法院刑事判決　　　　　　　 96年度訴字第577號
公　訴　人　臺灣基隆地方法院檢察署檢察官
被　　　告　甲○○
上列被告因毒品危害防制條例案件，經檢察官提起公訴（96年度
毒偵字第1512號、第1562號），被告於準備程序進行中，就被訴
事實為有罪之陳述，經本院合議庭裁定由受命法官獨任進行簡式
審判程序，判決如下：
    主 　 文
甲○○所犯如附表「所犯罪名」欄所示之罪，均累犯，各處如附
表「宣告刑」欄所示之刑，應執行有期徒刑壹年陸月，扣案之第
一級毒品海洛因（合計淨重零點捌陸公克）併同難以析離之包裝
袋貳只、第二級毒品安非他命（毛重零點伍公克）併同難以析離
之包裝袋壹只均沒收銷燬之，注射針筒貳支均沒收。
    事    實
一、甲○○前因違反麻醉藥品管理條例等案件（施用及販賣），
    經臺灣高等法院以86年度上訴字第1852號判決各判處有期徒
    刑7月、5年2月，應執行有期徒刑5年6月確定，復因贓物案
    件，經臺灣臺北地方法院判處應執行有期徒刑5月確定，兩
    案嗣經定應執行有期徒刑5年10月，於民國89年8月7日假釋
    出監，嗣經撤銷假釋，於94年11月20日執行完畢。復因施用
    第一級毒品及第二級毒品案件，經本院裁定送觀察、勒戒後
    ，因無繼續施用毒品之傾向，於95年10月20日執行完畢釋放
    ，並由臺灣基隆地方法院檢察署檢察官以95年度毒偵緝字第
    82 至第85號、95年度毒偵字第1938號為不起訴處分確定。
    復因施用第一級毒品海洛因及第二級毒品安非他命案件，經
    檢察官提起公訴後，由本院以96年訴字第336號判決判處有
    期徒刑9月確定（現尚未執行）。
二、詎其猶不知戒除施用毒品惡習，復基於施用第一級毒品海洛
    因之各別犯意，先後於96年6月28日下午3時許、96年7月5日
    下午3時許，在臺北縣瑞芳鎮○○路278號之1（2樓）住處、
    基隆市○○○路友人住處，以將海洛因置入注射針筒內，再
    摻水混合注射右手肘內側靜脈血管處之方式，各施用第一級
    毒品海洛因1次。復另行起意，基於施用第二級毒品安非他
    命之各別犯意，先後於96年6月26日或27日其中1日下午5時
    多許、96年7月3日早上6、7時許，在停放於基金一路路邊之
    車牌號碼9K-4665號自小客車內、臺北縣瑞芳鎮某友人住處
    內，以將安非他命置於玻璃球吸食器內，再以火烤加熱吸取
    其散發煙霧之方式，各施用第二級毒品安非他命1次。嗣為
    警先於96年6月28日晚上8時許，在基隆市○○○路208號前
    ，其乘座之前揭自小客車內，發現其手持注射針筒1支，乃
    上前盤查查獲，並當場扣得其為施用而持有之第一級毒品海
    洛因2包（合計淨重0.86公克）、第二級毒品安非他命1包（
    毛重0.5公克）及其所有供施打海洛因所用之注射針筒1支；
    復於96年7月5日下午5時15分許，在基隆市○○○路208巷
    174 弄27號前，見其手臂有明顯注射針孔，而上前盤查查獲
    ，並扣得其所有供施打海洛因所用之注射針筒1支，且均經
    依法採尿送驗後呈嗎啡陽性及安非他命、甲基安非他命陽性
    反應，而悉上情。
三、案經基隆市警察局第一分局報告臺灣基隆地方法院檢察署檢
    察官偵查起訴。
    理　　由
壹、程序事項
    本件被告甲○○所犯者非為死刑、無期徒刑、最輕本刑為3
    年以上有期徒刑之罪或高等法院管轄第一審案件，其於準備
    程序進行中，先就被訴事實為有罪之陳述，經告知其簡式審
    判程序之旨，並聽取公訴人、被告之意見後，本院合議庭業
    已依刑事訴訟法第273條之1第1項之規定，裁定由受命法官
    獨任以簡式審判程序進行本案之審理，且依同法第273條之2
    規定，簡式審判程序之證據調查，不受同法第159條第1項、
    第161條之2、第161條之3、第163條之1及第164條至第170條
    規定之限制，合先敘明。
貳、實體事項
一、認定上述事實所憑之證據名稱：
  (一)被告於警詢、偵查及本院準備程序、審理之自白。
  (二)扣案之第一級毒品海洛因2包（扣案之白粉2包，經警依毒品
    檢驗包試劑初步檢驗結果，呈嗎啡、海洛因反應，再送法務
    部調查局鑑驗結果，均含第一級毒品海洛因成分，合計淨重
    0.86公克，有基隆市警察局第一分局偵查隊查獲涉嫌毒品危
    害防制條例毒品初步鑑驗報告單1份及鑑驗照片2張、法務部
    調查局96年7月24日調科壹字第09623056910號鑑定通知書1
    份在卷可稽）及第二級毒品安非他命1包（扣案之白色結晶1
    包，毛重0.5公克，經警以毒品試劑初步檢驗結果，呈安非
    他命反應，有基隆市警察局第一分局偵查隊查獲涉嫌毒品危
    害防制條例毒品初步鑑驗報告單1份及鑑驗照片1張在卷可按
    ）。
  (三)基隆市警察局第一分局96年6月28日基警一分偵字第0960161
    548號、96年7月5日基警一分偵字第0960161605A號偵辦毒品
    案件尿液檢體對照表、臺灣尖端先進生技醫藥股份有限公司
    96年7月6日、96年7月13日濫用藥物檢驗報告各1份（以上檢
    驗結果被告尿液均呈嗎啡陽性、安非他命及甲基安非他命陽
    性反應）。
  (四)上述不起訴處分書、臺灣高等法院被告全國前案紀錄表、臺
    灣基隆地方法院檢察署刑案資料查註紀錄表及全國施用毒品
    案件紀錄表各1份。
二、論罪科刑：
  (一)按海洛因、安非他命分別係毒品危害防制條例所列管之第一
    級毒品及第二級毒品，此為該條例第2條第2項第1款、第2款
    所明定；又犯毒品危害防制條例第10條施用毒品之罪者，檢
    察官應聲請法院裁定，令被告入勒戒處所觀察、勒戒，經觀
    察、勒戒後，無繼續施用毒品之傾向者，應即釋放，並由檢
    察官為不起訴處分，有繼續施用毒品之傾向者，則由檢察官
    先聲請法院裁定令入戒治處所施以強制戒治，俟強制戒治期
    滿，再行釋放，並由檢察官為不起訴處分；而依前開規定觀
    察勒戒或強制戒治執行完畢釋放後，5年內再犯施用毒品之
    罪者，檢察官應依法追訴，毒品危害防制條例第20條第1項
    、第2項、第23條第2項分別定有明文。
  (二)被告於觀察勒戒執行完畢釋放後，5年以內再犯本件施用第
    一級毒品海洛因及第二級毒品安非他命各2次之所為，就施
    用海洛因部分，均係犯毒品危害防制條例第10條第1項之施
    用第一級毒品罪；就施用安非他命部分，均係犯同條例第2
    項之施用第二級毒品罪。其持有第一級毒品海洛因及第二級
    毒品安非他命係供施用，其持有第一級毒品、第二級毒品之
    低度行為分別為施用第一級毒品、第二級毒品之高度行為所
    吸收，不另論罪。
  (三)又被告為本案施用毒品行為後，刑法第56條連續犯之規定業
    於94年2月2日修正公布刪除，並自95年7月1日起施行，其修
    正理由說明，謂「對繼續犯同一罪名之罪者，均適用連續犯
    之規定論處，不無鼓勵犯罪之嫌，亦使國家刑罰權之行使發
    生不合理之現象。」「基於連續犯原為數罪之本質及刑罰公
    平原則之考量，爰刪除有關連續犯之規定」等語，即係將本
    應各自獨立評價之犯行，採一罪一罰，始符合立法本旨，是
    就刑法修正施行後之多次施用犯行，除符合接續犯之要件外
    ，則應一罪一罰（最高法院96年度第9次刑事庭會議決議參
    照）。本件被告2次施用海洛因及2次施用安非他命之行為，
    時間不同，且均係為滿足各該次之毒癮，故其犯意各別，其
    所犯2次施用第一級毒品罪及2次施用第二級毒品罪，應予分
    論併罰，公訴人認施用海洛因及施用安非他命部分，應各論
    以一施用第一級毒品罪及一施用第二級毒品罪，再分論併罰
    ，自有未洽。
  (四)爰審酌被告前因施用毒品經觀察、勒戒及判刑後，猶不知戒
    除毒品惡習，於前案甫判決確定不到10日，即再施用毒品，
    顯見其毒癮甚深，自不宜輕縱，惟兼衡所犯施用毒品之犯罪
    係戕害自身健康之行為，於他人尚不致造成損害及其犯後坦
    承犯行之態度等一切情狀，就其所犯上述四罪，分別量處如
    主文所示之刑，並定其應執行刑。
  (五)扣案之第一級毒品海洛因2包（合計淨重0.86公克）及第二
    級毒品安非他命1包（毛重0.5公克），併同難以析離之包裝
    袋共3只，應整體視為查獲之毒品，依毒品危害防制條例第
    18條第1項前段規定宣告沒收銷燬之（蓋無論以何種方式包
    裝袋與其內裝之毒品，包裝袋內均會有極微量毒品殘留，故
    上述包裝袋3只應整體視為查獲毒品，一併依前揭規定宣告
    沒收銷燬之，參見最高法院95年度臺上字第3739號、第7354
    號判決）。另扣案之注射針筒2支，均為被告所有，供本案
    施用第一級毒品海洛因所用之物，業據被告供述甚明，爰依
    刑法第38條第1項第2款規定予以宣告沒收。
三、應適用之法條：
　　刑事訴訟法第273條之1第1項、第310條之2、第454條第1項
    、第299條第1項前段，毒品危害防制條例第10條第1項、第
    2項、第23條第2項、第18條第1項前段，刑法第11條、第47
    條第1項、第38條第1項第2款、第51條第5款，判決如主文。
四、對於本件判決如有不服，得自收受送達後10日內，向本院提
    出上訴書狀，上訴於臺灣高等法院。
本案經檢察官乙○○到庭執行職務
中　　華　　民　　國　　96　　年　　 9　　月    20  　日
                  刑事第一庭法  官  王美婷
以上正本證明與原本無異。
對於本件判決如有不服，應於收受送達後10日內，向本院提出上
訴書狀，上訴於臺灣高等法院，並按他造當事人之人數附具繕本
。
附錄本案論罪科刑法條：
毒品危害防制條例第10條第1項、第2項
施用第一級毒品者，處 6 月以上 5 年以下有期徒刑。
施用第二級毒品者，處 3 年以下有期徒刑。
中　　華　　民　　國　　96　　年　　9 　　月　　21　　日
                            書記官  明祖斌
附表：
┌──┬───────┬──────┬─────────────┐
│編號│ 犯罪行為     │  所犯罪名  │       宣  告  刑         │
├──┼───────┼──────┼─────────────┤
│ 一 │96年6月28日下 │施用第一級毒│處有期徒刑捌月，扣案之第一│
│    │午3時許施用第 │品罪       │級毒品海洛因（合計淨重零點│
│    │一級毒品海洛因│            │捌陸公克）併同難以析離之包│
│    │之犯行        │            │裝袋貳只均沒收銷毀之，注射│
│    │              │            │針筒壹支沒收。            │
├──┼───────┼──────┼─────────────┤
│ 二 │96年7月5日下午│施用第一級毒│處有期徒刑捌月，扣案之注射│
│    │3時許施用第一 │品罪        │針筒壹支沒收。            │
│    │級毒品海洛因之│            │                          │
│    │犯行          │            │                          │
│    │              │            │                          │
├──┼───────┼──────┼─────────────┤
│ 三 │96年6月26日或 │施用第二級毒│處有期徒刑肆月，扣案之第二│
│    │27日其中1日下 │品罪        │級毒品安非他命（毛重零點伍│
│    │午5時許施用第 │            │公克）併同難以析離之包裝袋│
│    │二級毒品安非他│            │壹只沒收銷毀之。          │
│    │命之犯行      │            │                          │
├──┼───────┼──────┼─────────────┤
│ 四 │96年7月3日早上│施用第二級毒│處有期徒刑肆月。          │
│    │6、7時許施用第│品罪        │                          │
│    │二級毒品安非他│            │                          │
│    │命之犯行      │            │                          │
│    │              │            │                          │
└──┴───────┴──────┴─────────────┘
